最高法院刑事判決　　　　　　一○○年度台上字第五五二六號
上　訴　人　呂錫兼
選任辯護人　李孟仁律師
上列上訴人因傷害致人重傷案件，不服台灣高等法院台南分院中
華民國一○○年八月九日第二審判決（九十九年度上訴字第一○
九六號，起訴案號：台灣台南地方法院檢察署九十六年度營偵字
第一七八八號、九十七年度營偵字第四六五號），提起上訴，本
院判決如下：
    主  文
上訴駁回。
    理  由
按刑事訴訟法第三百七十七條規定，上訴於第三審法院，非以判
決違背法令為理由，不得為之。是提起第三審上訴，應以原判決
違背法令為理由，係屬法定要件。如果上訴理由書狀並未依據卷
內訴訟資料，具體指摘原判決不適用何種法則或如何適用不當，
或所指摘原判決違法情事，顯與法律規定得為第三審上訴理由之
違法情形，不相適合時，均應認其上訴為違背法律上之程式，予
以駁回。本件原判決撤銷第一審不當之判決，改判論處上訴人呂
錫兼犯傷害致人重傷罪刑。已詳敘認定犯罪事實之依據及憑以認
定之理由。從形式上觀察，原判決並無任何違背法令之處。查證
據之取捨及事實之認定，為事實審法院之職權，茍其判斷無違經
驗法則或論理法則，即不能任意指為違法。原判決說明證人蔡梁
淑美、鄭昱民分別於另案、第一審時之證詞，何者可採，何者不
足取，且依憑證人李慶明、張細雲、呂新源、呂英哲、黃淇呈分
別於於偵查、第一審、原審時之證詞，上訴人於偵查、第一審中
坦承出拳打被害人李慶賢，但沒有打到等語，卷附錄音光碟與譯
文、法務部調查局聲紋鑑定報告書、緊急救護案件紀錄表暨救護
紀錄明細、台南市政府警察局白河分局菁寮派出所執勤報告書、
營新醫院函與急診病歷、嘉義長庚紀念醫院函與診斷證明書、國
立成功大學醫學院附設醫院函與鑑定結果、盧亞人醫院函與診斷
證明書等證據資料，參酌卷內其他證據調查之結果，綜合判斷，
以營新醫院、嘉義長庚紀念醫院之函或病歷所記載被害人受傷之
緣由，均係由第三人於醫院代訴，不足採為被害人受傷原因認定
之依據。而上訴人辯稱：被害人曾向警員表明是自己摔倒；被害
人二度送營新醫院急診，其間相距之十七小時期間，獨居在家且
有酗酒習慣，是否有發生其他意外事故（如跌倒）或其他原因（
如喝酒）而導致頭部外傷併顱內血腫之重傷結果，非無合理懷疑
；被害人腦部受損是內因性出血云云，不足採取。認上訴人確有
如原判決事實欄所載之犯行，所為論斷與經驗法則及論理法則俱
無違背，亦無所指判決調查未盡、理由不備或違背證據法則之違
法情形存在。而關於刑之量定，屬法院職權裁量之事項。原判決
以上訴人之責任為基礎，審酌刑法第五十七條各款所列事項等一
切情狀，量處如原判決主文第二項所示之刑，已於理由內詳細論
述，既未逾法定刑度，亦無失出或失入之情形，尤無違法可言。
又上訴人在原審並未聲請調查呂新源為何會報案，原審未予調查
，要難謂有應於審判期日調查之證據未予調查之違法。上訴意旨
未依據卷證資料，具體指摘原判決如何違背法令，置原判決之論
敘於不顧，徒為事實上之爭辯，並對原審採證認事及其他自由裁
量職權行使，任意指摘，難謂已符合首揭法定上訴要件。其上訴
違背法律上之程式，應予駁回。
據上論結，應依刑事訴訟法第三百九十五條前段，判決如主文。
中    華    民    國  一○○  年    十    月    六    日
                      最高法院刑事第十庭
                          審判長法官  陳  世  淙  
                                法官  陳  東  誥  
                                法官  何  菁  莪  
                                法官  施  俊  堯  
                                法官  洪  曉  能  
本件正本證明與原本無異
                                      書  記  官  
中    華    民    國  一○○  年    十    月   十一   日
                                                      Q